zh-TW: 盤子風格: 開胃菜盤; 麵包奶油盤; 裝飾盤; 分隔餐盤; 甜點盤; 餐盤; 水果盤; 義大利麵盤; 沙拉盤; 茶碟形; 配菜盤; 湯盤; 品嚐盤; 其他
vi: Kiểu dáng đĩa: Đĩa khai vị; Đĩa bánh mì và bơ; Đĩa lót trang trí; Đĩa chia ngăn; Đĩa tráng miệng; Đĩa ăn tối; Đĩa trái cây; Đĩa mì Ý; Đĩa salad; Hình đĩa; Đĩa phụ; Đĩa súp; Đĩa nếm thử; Khác
ja: プレートのスタイル: 前菜プレート; パン＆バター皿; チャージャープレート; コンパートメントプレート; デザート皿; ディナープレート; フルーツ皿; パスタ皿; サラダプレート; ソーサー; サイドプレート; スープ皿; テイスティングプレート; その他
th: รูปแบบจาน: จานอาหารเรียกน้ำย่อย; จานขนมปังและเนย; จานรอง; จานแบ่งช่อง; จานของหวาน; จานอาหารคาว; จานผลไม้; จานพาสต้า; จานสลัด; จานรอง; จานขนาดเล็ก; จานซุป; จานชิม; อื่นๆ
it: Stile del piatto: Piatto di antipasti; Piatto di pane e burro; Piatto di ricarica; Piastra del compartimento; Piatto da dessert; Piatto piano; Piatto di frutta; Piatto di pasta; Piatto di insalata; Coppa; Piatto laterale; Piatto fondo; Piatto degustazione; Altro
hr-HR: Stil tanjura: Tanjur za predjelo; Tanjur za kruh i maslac; Podložni tanjur; Tanjur s odjeljcima; Tanjur za desert; Tanjur; Tanjur za voće; Tanjur za tjesteninu; Tanjur za salatu; Široka čaša za šampanjac; Tanjur za prilog; Tanjur za juhu; Degustacijski tanjur; Ostalo
pt-BR: Estilo de prato: Prato para entradas; Prato para pão e manteiga; Prato base decorativo; Prato com divisórias; Prato para sobremesas; Pratos de jantar; Prato para frutas; Prato para massa; Prato de salada; Pires; Prato auxiliar; Prato para sopa; Prato de degustação; Outro
ru: Стиль тарелки: Тарелка для закусок; Тарелка для хлеба и масла; Подставочная тарелка; Менажница; Десертная тарелка; Обеденная тарелка; Фруктовая тарелка; Тарелка для пасты; Салатница; Блюдце; Мелкая тарелка; Суповая тарелка; Дегустационная тарелка; Другая
ro-RO: Stil de farfurie: Farfurie de aperitiv; Farfurie pentru pâine și unt; Farfurie de prezentare; Farfurie compartimentată; Farfurie de desert; Farfurie de masă; Farfurie de fructe; Farfurie de paste; Farfurie pentru salată; Farfurie mică; Farfurie mică; Farfurie de supă; Farfurie de degustare; Altele
ko: 플레이트 스타일: 애피타이저 접시; 브레드/버터 접시; 차저 플레이트; 나눔 접시; 디저트 접시; 디너 접시; 과일 접시; 파스타 접시; 샐러드 접시; 소서; 사이드 접시; 수프 접시; 시식 접시; 기타
cs: Typ talíře: Talíř na předkrmy; Talíř na pečivo a máslo; Klubový talíř; Dělený talíř; Dezertní talíř; Jídelní talíř; Talíř na ovoce; Talíř na těstoviny; Salátový talíř; Podšálek; Přílohový talíř; Polévkový talíř; Degustační talíř; Jiné
fr: Style d’assiette: Assiette d’amuse-gueules; Assiette à pain et beurre; Assiette de présentation; Assiette compartimentée; Assiette à dessert; Assiette plate; Assiette à fruits; Assiette à pâtes; Assiette de salade; Coupe; Assiette d’accompagnement; Assiette à soupe; Assiette de dégustation; Autre
en: Plate style: Appetizer plate; Bread & butter plate; Charger plate; Compartment plate; Dessert plate; Dinner plate; Fruit plate; Pasta plate; Salad plate; Saucer; Side plate; Soup plate; Tasting plate; Other
nl: Bordstijl: Voorgerechtbord; Broodbord; Onderbord; Vakjesbord; Dessertbord; Dinerbord; Fruitbord; Pastabord; Saladebord; Schotel; Bijzetbord; Diep bord; Proefplankje; Overig
pt-PT: Estilo de prato: Prato de aperitivos; Prato de pão e manteiga; Prato fundo; Prato compartimentado; Prato de sobremesa; Prato de jantar; Prato de frutas; Prato de massa; Prato para salada; Taça; Prato de acompanhamentos; Prato de sopa; Prato de degustação; Outro
fi: Lautasen tyyli: Alkupalalautanen; Leipä- ja voilautanen; Kattauslautanen; Lokerolautanen; Jälkiruokalautanen; Ruokalautanen; Hedelmälautanen; Pastalautanen; Salaattilautanen; Ruokalautanen; Leipälautanen; Liemilautanen; Maistelulautanen; Muu
tr: Tabak stili: Başlangıç tabağı; Ekmek ve tereyağı tabağı; Servis altlığı; Bölmeli tabak; Tatlı tabağı; Yemek tabakları; Meyve tabağı; Makarna tabağı; Salata tabağı; Altlık; Yan tabak; Çorba tabağı; Tadım tabağı; Diğer
es: Estilo de plato: Plato de aperitivos; Plato de pan y mantequilla; Plato principal; Plato compartimentado; Plato de postre; Plato de cena; Plato de fruta; Plato de pasta; Plato de ensalada; Saucer; Plato de acompañamiento; Plato de sopa; Plato de degustación; Otros
bg-BG: Стил на табелата: Чиния за предястия; Чиния за хляб и масло; Подложна чиния; Чиния с отделения; Десертна чиния; Чинии за вечеря; Чиния за плодове; Чиния за паста; Чиния за салата; Чинийка; Помощна чиния; Чиния за супа; Дегустационна чиния; Друго
da: Pladestil: Forretstallerken; Brød- og smørtallerken; Charger-tallerken; Inddelt tallerken; Desserttallerken; Middagstallerken; Frugtfad; Pastatallerken; Salattallerken; Saucer; Sidetallerken; Suppetallerken; Smagetallerken; Andet
sk-SK: Štýl taniera: Tanier na predjedlo; Malý tanier; Dekoračný tanier; Tanier s priehradkami; Dezertný tanier; Jedálenský tanier; Tanier na ovocie; Tanier na cestoviny; Šalátový tanier; Široký; Malý tanier; Polievkový tanier; Degustačný tanier; Iné
zh-CN: 餐盘的样式: 开胃菜盘; 面包/黄油盘; 餐垫盘; 分格盘; 甜点盘; 餐盘; 水果盘; 意面盘; 沙拉盘; 茶碟; 骨碟; 汤盘; 品鉴盘; 其他
lt-LT: Lėkštės stilius: Užkandžių lėkštė; Duonos ir sviesto lėkštė; Įkroviklio plokštė; Skyriaus plokštė; Deserto lėkštė; Pietų lėkštė; Vaisių lėkštė; Makaronų lėkštė; Salotinė; Lėkštė; Užkandžių lėkštė; Sriubos lėkštė; Degustacinė lėkštė; Kita
el: Στυλ πιάτου: Πιάτο ορεκτικών; Πιάτο με ψωμί και βούτυρο; Πλάκα φορτιστή; Πλάκα διαμερίσματος; Πιάτο επιδόρπιο; Πιάτα φαγητού; Πιάτο με φρούτα; Πιάτο ζυμαρικών; Πιάτο σαλάτας; Saucer; Πλαϊνή πλάκα; Πιάτο σούπας; Πιάτο γευσιγνωσίας; Άλλο
de: Tellerstil: Vorspeisenteller; Brot- und Butterteller; Ladeplatte; Fachplatte; Dessertteller; Teller; Obstteller; Pastateller; Salatplatte; Untertasse; Kleiner Teller; Suppenteller; Verkostungsteller; Sonstiges
sl-SI: Slog plošče: Krožnik predjedi; Krožnik kruha in masla; Polnilna plošča; Predalčna plošča; Desertni krožnik; Jedilni krožnik; Sadni krožnik; Krožnik testenin; Solatni krožnik; Krožnik; Stranska plošča; Jušni krožnik; Degustacijski krožnik; Druga
nb: Tallerkenstil: Forrettstallerken; Brød- og smørfat; Ladeplate; Romplate; Dessertfat; Middagstallerken; Fruktfat; Pastallerken; Salattallerken; Skål; Sideplate; Suppetallerken; Smaksprøvertallerken; Annet
pl: Styl talerza: Talerz przystawkowy; Talerz do pieczywa; Podtalerz dekoracyjny; Talerz z przegródkami; Talerz deserowy; Talerz obiadowy; Talerz do owoców; Talerz do makaronu; Talerz sałatkowy; Spodek; Talerz boczny; Talerz do zupy; Talerz degustacyjny; Inne
hu: Tányér stílusa: Előételes tányér; Kenyér- és vajfelszolgáló tányér; Töltőlemez; Rekeszlemez; Desszertes tányér; Lapostányér; Gyümölcstál; Tésztás tányér; Salátás tányér; Csésze; Oldalsó lemez; Mélytányér; Kóstolótányér; Egyéb
sv: Tallriksstil: Förrättstallrik; Bröd- och smörtallrik; Laddplatta; Fackplatta; Dessertfat; Middagstallrikar; Fruktfat; Pastallrik; Salladstallrik; Kupéglas; Sidoplatta; Sopptallrik; Smaktallrik; Övrigt